臺灣臺中地方法院刑事判決　　　　　　　99年度訴字第3653號
公　訴　人　臺灣臺中地方法院檢察署檢察官
被　　　告　陳朝華
上列被告因違反毒品危害防制條例案件，經檢察官提起公訴（99
年度毒偵字第4163號），被告於準備程序中為有罪陳述，經本院
合議庭裁定由受命法官依簡式審判程序獨任審理，判決如下：
    主    文
陳朝華施用第一級毒品，處有期徒刑陸月，如易科罰金，以新臺
幣壹仟元折算壹日。扣案之海洛因壹包（驗餘淨重零點零肆肆玖
公克）沒收銷燬之，扣案之注射針筒貳支均沒收。
    犯罪事實
一、陳朝華前曾因施用毒品案件，經臺灣新竹地方法院以95年度
    毒聲字第44號裁定送觀察勒戒，因認無繼續施用毒品之傾向
    ，於民國95年8 月8 日釋放（指揮書執畢日期為95年8 月20
    日），並經臺灣新竹地方法院檢察署檢察官於95年8 月13日
    以95年度毒偵緝字第87號為不起訴處分確定。詎仍不知悔改
    ，明知海洛因係屬毒品危害防制條例第2 條第2 項第1 款所
    定之第一級毒品，不得持有、施用，竟於前開觀察勒戒執行
    完畢後5 年內，基於施用海洛因之犯意，於99年10月24日晚
    間8 時許，在改制前之臺中縣清水鎮○○路旁，以將海洛因
    摻入注射針筒內再注射身體之方式，施用海洛因1 次。嗣經
    警於99年10月24日晚間9 時40分許，在改制前之臺中縣清水
    鎮○○路○ 段632 號前，見陳朝華行跡可疑而對其實施盤查
    ，並察覺陳朝華用腳將注射針筒踢向其所駕駛車牌號碼SJ-0
    688 號自用小客車之駕駛座下腳踏墊而查獲，並在上開自用
    小客車之駕駛座下扣得其所有供施用海洛因所用之注射針筒
    2 支及在右前座椅上扣得海洛因1 包（驗餘淨重0.0449公克
    ），再經警徵得其同意採集尿液送驗，結果呈嗎啡陽性反應
    ，而查悉上情。
二、案經改制前之臺中縣警察局清水分局報告臺灣臺中地方法院
    檢察署檢察官偵查起訴。
    理    由
一、本件被告陳朝華所犯係死刑、無期徒刑、最輕本刑為3 年以
    上有期徒刑以外之罪，其於準備程序中就被訴事實為有罪之
    陳述，經受命法官告知簡式審判程序之旨，並聽取公訴人及
    被告之意見後，本院合議庭認為適宜由受命法官獨任進行簡
    式審判程序，依刑事訴訟法第273 條之1 第1 項規定，裁定
    由受命法官獨任進行審判程序，合先敘明。
二、上開犯罪事實，業據被告陳朝華於警詢、偵查中及本院準備
    、審理時坦承不諱，且被告經警徵得其同意所採集之尿液經
    送請詮昕科技股份有限公司檢驗結果，呈嗎啡陽性反應，有
    該公司99年11月10日濫用藥物尿液檢驗報告及勘察採證同意
    書、臺中縣警察局清水分局委託鑑驗尿液代號與真實姓名對
    照表各1 紙附卷可稽（見警卷第14、15頁、偵查卷第20頁）
    ，復有臺中縣警察局清水分局扣押筆錄、扣押物品目錄表各
    1 份及現場照片暨查獲扣案物照片5 張在卷可稽（見警卷第
    9 至12頁、第20至22頁），並有疑似海洛因之白色粉末1 包
    及注射針筒2 支扣案可佐，而扣案疑似海洛因之白色粉末1
    包經送行政院衛生署草屯療養院鑑驗結果，確檢出第一級毒
    品海洛因成分（驗餘淨重0.0449公克），有該院99年11月12
    日草療鑑字第0991100060號鑑定書1 紙在卷可稽（見本院卷
    第15頁），是被告之自白核與事實相符，應堪採信。本案事
    證明確，被告施用第一級毒品海洛因1 次之犯行，洵堪認定
    。
三、按觀察、勒戒或強制戒治執行完畢釋放後，5 年內再犯毒品
    危害防制條例第10條施用毒品之罪者，應依法追訴，毒品危
    害防制條例第23條第2 項定有明文。本件被告前曾因施用毒
    品案件，經臺灣新竹地方法院以95年度毒聲字第44號裁定送
    觀察勒戒，因認無繼續施用毒品之傾向，於95年8 月8 日釋
    放（指揮書執畢日期為95年8 月20日），並經臺灣新竹地方
    法院檢察署檢察官於95年8 月13日以95年度毒偵緝字第87號
    為不起訴處分確定等情，有臺灣臺中地方法院檢察署刑案資
    料查註紀錄表、全國施用毒品案件紀錄表及臺灣高等法院被
    告前案紀錄表各1 份在卷可參，是被告於上開觀察勒戒執行
    完畢釋放後，5 年內再犯本件施用第一級毒品之犯行，依前
    開法條之規定，自應依法追訴、處罰。
四、核被告陳朝華所為，係犯毒品危害防制條例第10條第1 項之
    施用第一級毒品海洛因罪。其持有第一級毒品海洛因之低度
    行為，為施用第一級毒品海洛因之高度行為所吸收，不另論
    罪。爰審酌被告經觀察、勒戒程序執行完畢，仍未能徹底戒
    絕毒品，再犯本件施用第一級毒品犯行，未能體悟施用毒品
    對自己、家人造成之傷害及社會之負擔，惟念其於前開觀察
    、勒戒執行完畢後尚無因施用毒品經判處徒刑之前科紀錄，
    且犯後尚知坦承犯行，態度良好，及施用毒品乃戕害自身健
    康，尚未直接危害他人，反社會性不高等一切情狀，量處如
    主文所示之刑，並斟酌本件犯罪情節，被告之智識程度及經
    濟狀況等情，諭知以新臺幣1, 000元之易科罰金折算標準，
    以資懲儆。扣案之海洛因1 包經送鑑驗結果，確檢出第一級
    毒品海洛因成分，業已認明如前，應依毒品危害防制條例第
    18條第1 項前段之規定，諭知沒收銷燬之；又鑑定單位一般
    係以傾倒之方式，將包裝袋內之毒品倒出而與包裝袋分離而
    稱重，必要時，輔以刮杓刮取袋內毒品，然無論依何種方式
    分離，包裝袋內均有極微量之毒品殘留，業經法務部調查局
    以93年3月19日調科壹字第09300113060號函釋在案，並為本
    院職務上已知之事實，足認本件用以包覆扣案海洛因之包裝
    袋，其內含有極微量之毒品殘留而無法析離，應整體視為扣
    案之第一級毒品海洛因，不問屬於犯人與否，俱依前開規定
    併予沒收銷燬之；至於鑑驗耗用之毒品既已滅失，自無庸宣
    告沒收銷燬，併此敘明。另扣案之注射針筒2支係被告所有
    ，且係供被告施用海洛因所用之物，業據被告於本院審理時
    供承明確（見本院卷第26頁），爰依刑法第38條第1項第2款
    之規定，併予宣告沒收。
據上論斷，應依刑事訴訟法第273 條之1 第1 項、第299 條第1
項前段，毒品危害防制條例第10條第1 項、第18條第1 項前段，
刑法第11條、第41條第1 項前段、第38條第1 項第2 款，判決如
主文。
本案經檢察官康淑芳到庭執行職務。
中    華    民    國   100    年    1     月    20    日
                  刑事第十六庭  法  官  陳玉聰
以上正本證明與原本無異。
如不服本判決，應於收受送達後10日內向本院提出上訴書狀（應
敘述具體理由並附繕本）。上訴書狀如未敘述理由，應於上訴期
間屆滿後20日內補提理由書於本院。
                                書記官  魏愛玲
中    華    民    國   100    年    1     月    20    日
附錄本判決論罪科刑之法條：
毒品危害防制條例第10條第1項
施用第一級毒品者，處6月以上5年以下有期徒刑。